臺灣彰化地方法院刑事判決
110年度易字第365號
公  訴  人  臺灣彰化地方檢察署檢察官 
被      告  徐明忠




上列被告因竊盜案件，經檢察官提起公訴（110年度偵字第3266
號），本院判決如下：
    主  文
徐明忠犯竊盜罪，累犯，處有期徒刑陸月，如易科罰金，以新臺
幣壹仟元折算壹日。未扣案之花盆貳個，均沒收，於全部或一部
不能沒收或不宜執行沒收時，追徵其價額。又犯竊盜罪，累犯，
處有期徒刑陸月，如易科罰金，以新臺幣壹仟元折算壹日。未扣
案之花盆貳個，均沒收，於全部或一部不能沒收或不宜執行沒收
時，追徵其價額。應執行有期徒刑拾月，如易科罰金，以新臺幣
壹仟元折算壹日。
其餘被訴部分無罪。
    犯罪事實
一、徐明忠基於意圖為自己不法所有之竊盜犯意，於民國110年1
    月7日1時2分許，騎乘車號000-000號重型機車至尤宏源位於
    彰化縣○○鎮○○路000號前，徒手竊取花盆2個。另基於相同犯
    意，於同年月1時3分許，在楊許阿月位於彰化縣○○鎮○○路00
    0號前，徒手竊取花盆2個。
二、案經彰化縣警察局北斗分局報告臺灣彰化地方檢察署檢察官
    偵查起訴。
    理  由
壹、有罪部分：
一、本判決所引用被告以外之人於審判外之各項言詞陳述、書面
    證據及非供述證據，檢察官、被告徐明忠於本院準備程序及
    審理中，均表示同意列為證據，本院審酌該等證據之取得過
    程並無瑕疵，均屬合法，與本案待證事實間復具有相當之關
    聯性，以之為本案證據尚無不當，且本院於審理時逐一提示
    ，檢察官、被告對於證據能力之適格均亦未爭執，故採納為
    證據方法，應無礙被告於程序上之彈劾詰問權利，均得採為
    本案之證據。 
二、訊據被告固坦承於案發時間，騎乘車號000-000號重型機車
    至案發地點，然矢口否認有何竊盜犯行，辯稱：伊只是經過
    案發地點，在案發地點花盆旁尿尿而已，沒有偷花盆云云。
    經查：　
(一)證人即被害人尤宏源及楊許阿月分別於110年1月7日1時2分
    許、3分許，在其等住家前，遭竊花盆各2個乙節，業據其等
    於警詢時證述明確，核與監視器錄影翻拍照片及本院勘驗程
    序筆錄相符，是此部分事實，先予認定。
(二)經本院勘驗監視器錄影畫面光碟，騎乘車號000-000號重型
    機車之人，確實在上開時間及地點，徒手竊取花盆共4個，
    此有本院勘驗程序筆錄1份可證（見本院卷第128頁），參以
    被告於本院審理時自承：車號000-000號重型機車係伊在使
    用，伊當天有到案發地點等語（見本院卷第89、129頁），
    顯見被告確實於上開時間及地點，徒手竊取花盆共4個無誤
    。至被告雖辯稱：伊僅係在案發地點花盆旁尿尿而已，沒有
    偷花盆云云，然經本院勘驗案發地點監視器光碟，被告並無
    在該處尿尿，反而係以徒手竊取花盆4個，亦有上開勘驗筆
    錄可查，是被告所辯明顯與事實不符，不足採信。是本案事
    證已臻明確，被告犯行洵堪認定，均應依法論科。
三、論罪科刑部分：
(一)核被告所為，均係犯刑法第320條第1項竊盜罪嫌。又被告前
    因竊盜、偽造文書等案件，經臺灣臺中地方法院以106年度
    聲字第2948號裁定定應執行有期徒刑4年確定；復因竊盜、
    重利等案件，經本院以106年度聲字第565號裁定定應執行有
    期徒刑6月確定；上開應執行刑經接續執行於民國109年3月3
    1日縮短刑期假釋出監付保護管束，109年7月15日保護管束
    期滿，假釋未經撤銷視為執行完畢，復於5年內故意再犯本件
    有期徒刑以上之罪，均為累犯，經參酌司法院釋字第775號
    解釋意旨，並衡諸被告於本案之犯罪情節，尚無因累犯之加
    重而生罪刑不相當之情形，爰依刑法第47條第1項規定，加
    重其刑。再被告就上開2次竊盜行為，犯意各別，行為互殊
    ，應予以分論併罰。
(二)爰審酌被告不思循正當途徑獲取財物，竟為一己私利，恣意
    竊取他人財物，顯然缺乏對他人財產權應予尊重之觀念，且
    其犯後矢口否認犯行，毫無悔改之意，所為實不可取，並衡
    酌被告之素行、犯罪動機、手段、智識程度、生活狀況、竊
    取物品價值等一切情狀，分別量處如主文所示之刑，並定應
    執行之刑，且均諭知易科罰金之折算標準，以示懲儆。
四、被告竊得之花盆共4個，為本案之犯罪所得，應依刑法第38
    條之1第1項、第3項規定，分別在其罪刑下宣告沒收，於全
    部或一部不能沒收或不宜執行沒收時，追徵其價額。
貳、無罪部分：
一、公訴意旨略以：被告基於意圖為自己不法所有之竊盜犯意，
    於110年1月7日1時許，騎乘車號000-000號重型機車至李淑
    女位於彰化縣○○鎮○○路000號前，徒手竊取花盆1個。因認被
    告涉犯修正前刑法第320條第1項之竊盜罪嫌等語。
二、按犯罪事實應依證據認定之，無證據不得認定犯罪事實；不
    能證明被告犯罪者，應諭知無罪之判決，刑事訴訟法第154
    條第2項、第301條第1項，分別定有明文。又認定犯罪事實
    所憑之證據，雖不以直接證據為限，間接證據亦包括在內，
    然而無論直接證據或間接證據，其為訴訟上之證明，須於通
    常一般之人均不致有所懷疑，而得確信其為真實之程度者，
    始得據為有罪之認定，倘其證明尚未達到此一程度，而有合
    理之懷疑存在，而無從使事實審法院得有罪之確信時，即應
    由法院為諭知被告無罪之判決（最高法院76年度台上字第49
    86號判例參照）。再刑事訴訟法第161條第1項規定：檢察官
    就被告犯罪事實，應負舉證責任，並指出證明之方法。因此
    ，檢察官對於起訴之犯罪事實，應負提出證據及說服之實質
    舉證責任。倘其所提出之證據，不足為被告有罪之積極證明
    ，或其指出證明之方法，無從說服法院以形成被告有罪之心
    證，基於無罪推定之原則，自應為被告無罪判決之諭知（最
    高法院92年度台上字第128號判例參照）。
三、檢察官認被告涉此犯行，無非以證人李淑女於警詢時證述及
    監視器錄影翻拍照片、光碟等為其主要論據。訊據被告堅詞
    否認有何竊盜犯行，辯稱：伊僅係經過彰化縣○○鎮○○路000
    號，並無竊取該處花盆等語。經查：證人李淑女雖於警詢時
    證述其於上開時間及地點，遭竊花盆1個等語，但依其所述
    ，僅能證明證人李淑女於案發當天，確實有遭取花盆之事實
    ，但並無法證明其遭竊之花盆確實為被告所為。又經本院勘
    驗相關監視器錄影畫面，亦僅能證明被告有 騎乘機車經過
    案發地點，此有本院上開勘驗筆錄可稽，自不能以此遽論被
    告有此部分竊盜之犯行。 　
四、綜上所述，本件檢察官所提出之證據，尚不足以讓本院為被
    告此部分有罪之認定，揆諸前開法條及判例意旨說明，應諭
    知被告無罪之判決。 　　
據上論斷，應依刑事訴訟法第299條第1項前段、第301條第1項，
判決如主文。
本案經檢察官余建國偵查起訴、由檢察官吳宗穎到庭執行公訴。
中　　華　　民　　國　　110 　年　　8 　　月　　30　　日
                  刑事第八庭     法     官  陳彥志
以上正本證明與原本無異。
如不服本判決應於收受判決後20日內向本院提出上訴書狀，並應
敘述具體理由；其未敘述上訴理由者，應於上訴期間屆滿後20日
內向本院補提理由書（均須按他造當事人之人數附繕本）「切勿
逕送上級法院」。
告訴人或被害人對於判決如有不服具備理由請求檢察官上訴者，
其上訴期間之計算係以檢察官收受判決正本之日期為準。
中　　華　　民　　國　　110 　年　　8 　　月　　30　　日
                                 書 記 官  于淑真
附錄本案論罪科刑法條：　　　　　　　　　　　　　　　　　
中華民國刑法第320條第1項
意圖為自己或第三人不法之所有，而竊取他人之動產者，為竊盜
罪，處5年以下有期徒刑、拘役或50萬元以下罰金。